sk-SK: Skupina farieb papiera: Rôzne farby; Čiernobiela súprava; Jasné farby; Trblietavé farby; Sviatočná súprava; Kraftová/neutrálna súprava; Metalické farby; Neónové farby; Pastelové farby; Jedna farba; Iné
sv: Pappers färgfamilj: Blandade färger; Sortiment i svart och vitt; Starka färger; Glittersortiment; Högtidssortiment; Kraftpapper/neutralt sortiment; Metallicsortiment; Neonsortiment; Pastellsortiment; Enfärgad; Övrigt
pt-BR: Família de cores do papel: Cores variadas; Variedade em preto e branco; Variedade de cores vivas; Variedade com glitter; Variedade de datas comemorativas; Variedade kraft/neutra; Variedade metálica; Variedade neon; Variedade de tons pastéis; Cor única; Outro
en: Paper color family: Assorted colors; Black & white assortment; Bright assortment; Glitter assortment; Holiday assortment; Kraft/neutral assortment; Metallic assortment; Neon assortment; Pastel assortment; Single color; Other
fr: Famille de couleurs du papier: Couleurs assorties; Assortiment noir et blanc; Assortiment de couleurs vives; Assortiment à paillettes; Assortiment de fêtes; Assortiment kraft/neutre; Assortiment métallisé; Assortiment néon; Assortiment pastel; Couleur unie; Autre
zh-TW: 紙張顏色系列: 綜合顏色; 黑白綜合; 鮮豔綜合; 亮片綜合; 節日綜合; 牛皮紙/中性色綜合; 金屬色綜合; 霓虹色綜合; 粉彩色綜合; 單色; 其他
fi: Paperivärisarja: Lajitellut värit; Mustavalkoinen lajitelma; Kirkas lajitelma; Kimallelajitelma; Juhlapyhälajitelma; Voimapaperi/neutraali lajitelma; Metallivärilajitelma; Neonvärilajitelma; Pastellilajitelma; Yksivärinen; Muu
ro-RO: Familie de culori pentru hârtie: Culori asortate; Asortiment alb-negru; Asortiment de culori vii; Asortiment cu sclipici; Asortiment de sărbători; Asortiment kraft/neutru; Asortiment metalizat; Asortiment neon; Asortiment pastel; O singură culoare; Altele
lt-LT: Popieriaus spalvų grupė: Įvairios spalvos; Juodos ir baltos spalvų rinkinys; Ryškių spalvų rinkinys; Blizgių spalvų rinkinys; Šventinių spalvų rinkinys; „Kraft“ / neutralių spalvų rinkinys; Metalizuotų spalvų rinkinys; Neoninių spalvų rinkinys; Pastelinių spalvų rinkinys; Viena spalva; Kita
hu: Papír színcsaládja: Vegyes színek; Fekete-fehér válogatás; Élénk válogatás; Csillámos válogatás; Ünnepi válogatás; Kraft/semleges válogatás; Fémes válogatás; Neon válogatás; Pasztell válogatás; Egyszínű; Egyéb
tr: Kâğıt renk ailesi: Karışık renkler; Siyah beyaz karışımı; Canlı renk karışımı; Simli karışım; Tatil karışımı; Kraft/nötr çeşitleri; Metalik çeşitleri; Neon çeşitleri; Pastel çeşitleri; Tek renk; Diğer
da: Paperfarvefamilie: Blandede farver; Sort/hvidt sortiment; Lyst sortiment; Sortiment med glimmer; Højtidssortiment; Kraft/neutralt sortiment; Metallisk sortiment; Neonsortiment; Pastelsortiment; Enkelt farve; Andet
nl: Papier kleurfamilie: Diverse kleuren; Zwart-wit assortiment; Felle kleuren assortiment; Glitterassortiment; Feestdagenassortiment; Kraft/neutraal assortiment; Metallic assortiment; Neonassortiment; Pastelassortiment; Eén kleur; Overig
nb: Papirets fargegruppe: Assorterte farger; Assortert svart og hvitt; Assorterte lyse farger; Assortert glitter; Assortert høytid; Assortert kraftpapir/nøytral; Assortert metallic; Assortert neon; Assortert pastell; Ensfarget; Annet
ko: 종이 색상 계열: 혼합 색상; 흑백 혼합; 밝은색 혼합; 글리터 혼합; 홀리데이 혼합; 크라프트/뉴트럴 혼합; 메탈릭 혼합; 네온 혼합; 파스텔 혼합; 단일 색상; 기타
cs: Rodina barev papíru: Různé barvy; Sada černých a bílých; Sada zářivých barev; Sada třpytivých barev; Sváteční sada; Přírodní/neutrální sada; Metalická sada; Neonový mix; Pastelový mix; Jedna barva; Jiné
de: Papierfarbgruppe: Verschiedene Farben; Schwarz-Weiß-Sortiment; Leuchtende Farben-Sortiment; Glitzer-Sortiment; Feiertags-Sortiment; Kraftpapier/Neutrales Sortiment; Metallic-Sortiment; Neon-Sortiment; Pastell-Sortiment; Einzelfarbe; Sonstige
bg-BG: Цветова група на хартията: Асортимент от цветове; Черно-бял асортимент; Ярък асортимент; Блестящ асортимент; Празничен асортимент; Крафт/неутрален асортимент; Металик асортимент; Неонов асортимент; Пастелен асортимент; Един цвят; Друго
ru: Цветовая группа бумаги: Ассорти цветов; Черно-белое ассорти; Ассорти ярких цветов; Ассорти с блестками; Праздничное ассорти; Крафт/нейтральное ассорти; Металлик ассорти; Неоновое ассорти; Пастельное ассорти; Один цвет; Другое
sl-SI: Družina barv papirja: Različne barve; Črno-bela mešanica; Živahna mešanica; Bleščeča mešanica; Praznična mešanica; Kraft/nevtralna mešanica; Kovinska mešanica; Neonska mešanica; Pastelna mešanica; Ena barva; Drugo
pt-PT: Família Paper cor: Cores variadas; Variedade em preto e branco; Variedade brilhante; Variedade com purpurinas; Variedade de época festiva; Variedade kraft/neutra; Variedade metálica; Variedade néon; Variedade pastel; Cor única; Outro
th: กลุ่มสีของกระดาษ: คละสี; คละสีดำและขาว; คละสีสด; คละแบบมีกลิตเตอร์; คละแบบฮอลิเดย์; คละสีกระดาษคราฟต์/สีธรรมชาติ; คละสีเมทัลลิก; คละสีนีออน; คละสีพาสเทล; สีเดียว; อื่นๆ
hr-HR: Obitelj boja papira: Različite boje; Crno-bijeli asortiman; Asortiman jarkih boja; Asortiman sa šljokicama; Blagdanski asortiman; Kraft/neutralni asortiman; Metalik asortiman; Neonski asortiman; Pastelni asortiman; Jedna boja; Ostalo
it: Famiglia di colori della carta: Colori assortiti; Assortimento bianco e nero; Assortimento vivace; Assortimento glitter; Assortimento festivo; Assortimento kraft/neutro; Assortimento metallico; Assortimento neon; Assortimento pastello; Colore singolo; Altro
zh-CN: 纸张色系: 混合色; 黑白混合; 明亮混合; 闪光混合; 节日混合; 牛皮纸/中性混合; 金属色混合; 霓虹混合; 粉彩混合; 单色; 其他
el: Οικογένεια χρωμάτων χαρτιού: Διάφορα χρώματα; Συνδυασμός μαύρου και λευκού; Συνδυασμός φωτεινών χρωμάτων; Συνδυασμός χρωμάτων με γκλίτερ; Γιορτινός συνδυασμός; Συνδυασμός κραφτ/ουδέτερων χρωμάτων; Συνδυασμός μεταλλικών χρωμάτων; Συνδυασμός χρωμάτων νέον; Συνδυασμός παστέλ χρωμάτων; Μονόχρωμο; Άλλο
ja: Paper色系統: アソートカラー; 白黒アソート; ブライトアソート; グリッターアソート; ホリデーアソート; クラフト/ニュートラルアソート; メタリックアソート; ネオンアソート; パステルアソート; 単色; その他
vi: Nhóm màu giấy: Đủ màu; Đủ màu đen & trắng; Đủ màu sáng; Đủ màu kim tuyến; Đủ màu lễ hội; Kraft/đủ màu trung tính; Đủ màu ánh kim; Đủ màu neon; Đủ màu pastel; Một màu; Khác
es: Familia color Paper: Colores surtidos; Surtido en blanco y negro; Surtido de colores brillantes; Surtido de purpurina; Surtido festivo; Surtido kraft/neutro; Surtido de colores metalizados; Surtido de colores neón; Surtido de colores pastel; Un solo color; Otro
pl: Rodzina kolorów papieru: Różne kolory; Zestaw czarno-biały; Zestaw jasny; Zestaw z brokatem; Zestaw świąteczny; Zestaw kraftowy/neutralny; Zestaw metaliczny; Zestaw neonowy; Zestaw pastelowy; Jeden kolor; Inne